# 瑞华研究 2010-2016 案例疑问

提问人：zhs7403 时间：2019-06-24 17:27:19
问题 4-4-9（企业代建市政道路的会计处理）
这个案例，如果出现部分项目政府未如期拨款，存在城投公司垫付项目资金情况，部分项目后续所有权及回购方案暂未明确，那么在没有明确的回购方案，是否也需提供有兜底性质的相关文件，否则本期的开发成本支出直接费用化？还是做减值测试，如果减值测试因为后续所有权及回购方案政府暂未明确应如何处理？

回答人：chenyiwei
在该问题的背景下，可以将相关代建支出中预计不能通过政府拨款获得补偿的部分先暂时计入相关土地开发成本中（如果无法合理估计可收到的政府拨款的，可暂不考虑拨款因素），并以该项代建支出计入开发成本后的开发成本账面价值进行减值测试处理。如金额较小可直接费用化。减值测试时，对未来现金流（包括从政府获得补助的现金流）的预测要谨慎把握。

提问人：心海拂清风 时间：2019-06-24 22:46:38
陈老师，请教下瑞华研究 2010-2018 电子版啥时候可以共享下？谢谢。

回答人：chenyiwei
目前还在重新梳理一些以前作出的答复，确保与最新监管口径一致。谢谢关注！